臺灣高等法院刑事裁定
111年度聲再字第370號
再審聲請人
即受判決人  王隆禹



上列再審聲請人因違反麻醉藥品管理條例案件，對於本院84年度
上訴字第4927號，中華民國84年10月27日第二審確定判決（原審
案號：臺灣桃園地方法院83年度訴字第912號，起訴案號：臺灣
桃園地方檢察署83年度偵字第539號），聲請再審，本院裁定如
下：
    主  文
再審之聲請駁回。 
    理  由
一、再審聲請意旨略以：再審聲請人即受判決人王隆禹因違反麻
    醉藥品管理條例案件，經鈞院84年度上訴字第4927號判決（
    下稱原確定判決）判處罪刑確定，茲因原確定判決認定聲請
    人犯罪事實有誤，爰為聲請人之利益，聲請再審，理由如下
    ：當初承辦警察廖文團為了自身的辦案績效，主導伊涉嫌違
    反麻醉藥品管理條例案件，脅迫伊承認施用毒品，並偽造警
    詢筆錄對伊不利的記載，嗣再出庭作偽證指證伊販賣毒品，
    另證人洪文櫻及邱和碧與伊曾有買賣車輛的糾紛，彼此間有
    嫌隙，渠等二人方對伊為虛偽之不利證詞云云（詳如附件刑
    事聲請再審狀所載）。
二、按有罪之判決確定後，有下列情形之一者，為受判決人之利
    益，得聲請再審：一、原判決所憑之證物已證明其為偽造或
    變造者。二、原判決所憑之證言、鑑定或通譯已證明其為虛
    偽者。三、受有罪判決之人，已證明其係被誣告者。四、原
    判決所憑之通常法院或特別法院之裁判已經確定裁判變更者
    。五、參與原判決或前審判決或判決前所行調查之法官，或
    參與偵查或起訴之檢察官，或參與調查犯罪之檢察事務官、
    司法警察官或司法警察，因該案件犯職務上之罪已經證明者
    ，或因該案件違法失職已受懲戒處分，足以影響原判決者。
    六、因發現新事實或新證據，單獨或與先前之證據綜合判斷
    ，足認受有罪判決之人應受無罪、免訴、免刑或輕於原判決
    所認罪名之判決者。前項第1款至第3款及第5款情形之證明
    ，以經判決確定，或其刑事訴訟不能開始或續行非因證據不
    足者為限，得聲請再審。第1項第6款之新事實或新證據，指
    判決確定前已存在或成立而未及調查斟酌，及判決確定後始
    存在或成立之事實、證據，刑事訴訟法第420條定有明文。
    又按聲請再審，應以再審書狀敘述理由，附具原判決之繕本
    及證據，提出於管轄法院為之，刑事訴訟法第429條定有明
    文。所謂「敘述理由」，係指具體表明符合法定再審事由之
    原因事實而言；所稱「證據」，係指足以證明再審事由存在
    之證據。倘僅泛言有法定再審事由，而未敘明具體情形，或
    所述具體情形，顯與法定再審事由不相適合，或未提出足以
    證明再審事由存在之證據，均應認聲請再審之程序違背規定
    （最高法院102年度台抗字第615號裁定意旨參照）。因此得
    上訴於第三審法院之案件，於有罪之判決確定後，為受判決
    人之利益聲請再審，必其聲請之理由合於刑事訴訟法第420
    條第1項各款所定情形之一者，始准許之。　
三、聲請人固以前開理由聲請再審，惟聲請人並未依刑事訴訟法
    第429條規定，具體表明符合前揭法定再審事由之原因事實
    ，或提出足以證明有再審事由存在之證據，且觀之本件聲請
    意旨所指，實係聲請人憑己見任意指摘原確定判決有誤，無
    非係對原確定判決認定之事實再行爭辯，或對法院依職權取
    捨證據持相異評價，所述情形，顯與刑事訴訟法第420條第1
    項第1款至第6款所規定之法定再審事由不符。因適逢司法院
    、行政院所核定之傳染病流行疫情嚴重期間（民國111年5月
    25日起至同年8月24日止），本院於徵得當事人同意後以遠
    距訊問方式開庭，再請聲請人陳明其提起再審之原因事實理
    由及依據，惟聲請人仍未能具體敘述，僅表示略以：法律我
    不太懂，我只知道當初冤枉的，我就想說司法改革，我沒有
    吸毒，為什麼給我判決有罪。當初沒有人指證我意圖販賣，
    警察的女朋友自稱綽號雪兒邀約我，當初跟我談到要跟我買
    貨，我說沒有，他說我去你家打牌可否來接我。我有去檢舉
    了，我有告那個警察瀆職，結果警察也不敢告我誣告，警察
    被不起訴處分，我被判意圖販賣，我就告那個警察，但是當
    時桃園地檢署開庭的時候一面倒、官官相護等語，此有本院
    111年8月23日訊問筆錄在卷可稽，難認本件聲請人所提再審
    符合前開提起再審之法定要件。至聲請人之再審聲請狀指摘
    當初承辦警察廖文團為了自身的辦案績效，偽造警詢筆錄對
    伊不利的記載，並出庭作偽證指證伊販賣毒品，另證人洪文
    櫻及邱和碧對伊不利的證詞係偽證云云，又於本院前開訊問
    時稱：承辦伊案件的警察瀆職云云，似欲主張合於刑事訴訟
    法第420條第1項第2款、第5款事由，惟依此二款事由聲請再
    審者，須提出「原判決所憑之證言、鑑定或通譯已證明其為
    虛偽者」、「參與偵查或起訴之檢察官，或參與調查犯罪之
    司法警察官或司法警察，因該案件犯職務上之罪已經證明者
    ，或因該案件違法失職已受懲戒處分，足以影響原判決」之
    確定判決，或提出替代確定判決之刑事訴訟不能開始或續行
    ，且相當於確定判決證明力之證據資料，然本件未據聲請人
    提出，顯不合刑事訴訟法第420條第1項第2款、第5款、第2
    項聲請再審之要件。從而，聲請人前開聲請意旨顯與法定再
    審事由不相適合，本件聲請再審之程序顯然違背規定，應予
    駁回。
四、綜上所述，本件再審之聲請顯不合法，應予駁回。
據上論斷，應依刑事訴訟法第433條前段，裁定如主文。
中　　華　　民　　國　　111 　年　　10　　月　　20　　日
                  刑事第十九庭  審判長法　官  曾淑華
                                      法　官  李殷君
                                      法　官  陳文貴
以上正本證明與原本無異。
如不服本裁定，應於收受送達後五日內向本院提出抗告狀。
                                      書記官  俞妙樺
中　　華　　民　　國　　111 　年　　10　　月　　20　　日